臺灣橋頭地方法院刑事判決　
111年度審交易字第691號
公  訴  人  臺灣橋頭地方檢察署檢察官
被      告  黃志偉


上列被告因公共危險案件，經檢察官提起公訴（111年度偵字第1
0541號），嗣被告於準備程序中就被訴事實為有罪之陳述，經本
院裁定進行簡式審判程序，並判決如下：
    主  文
黃志偉犯不能安全駕駛動力交通工具罪，累犯，處有期徒刑捌月
。
    事  實
一、黃志偉於民國111年7月5日16時許，在高雄市左營區海軍基
    地內某工地飲用啤酒後，明知其吐氣所含酒精濃度已達每公
    升0.25毫克之不能安全駕駛法定標準，仍基於服用酒類不能
    安全駕駛動力交通工具之犯意，於同日16時30分許，騎乘車
    牌號碼000-000號普通重型機車上路，嗣於同日17時10分許
    ，行經高雄市左營區華夏路與新庄路口，因變換車道未使用
    方向燈而為警攔查，經警發現其面帶酒容而於同日17時14分
    許對其施以吐氣酒精濃度測試，測得其吐氣酒精濃度為每公
    升0.29毫克，而悉上情。
二、案經高雄市政府警察局左營分局報告臺灣橋頭地方檢察署檢
    察官偵查起訴。
    理  由
壹、程序事項
　　除被告所犯為死刑、無期徒刑、最輕本刑為3 年以上有期徒
    刑之罪或高等法院管轄第一審案件者外，於前條第1 項程序
    進行中，被告先就被訴事實為有罪之陳述時，審判長得告知
    被告簡式審判程序之旨，並聽取當事人、代理人、辯護人及
    輔佐人之意見後，裁定進行簡式審判程序，刑事訴訟法第27
    3 條之1 第1 項定有明文。本案被告黃志偉所犯屬法定刑為
    死刑、無期徒刑、最輕本刑為3 年以上有期徒刑以外之罪，
    渠於準備程序時就被訴事實為有罪之陳述【見審交易卷第34
    頁】，經告知簡式審判程序要旨並聽取當事人意見，經被告
    同意適用簡式審判程序後，本院亦認無不得或不宜改依簡式
    審判程序進行之處，爰依刑事訴訟法第273 條之1 第1 項規
    定裁定進行簡式審判程序，合先敘明。又簡式審判程序之證
    據調查，依刑事訴訟法第273 條之2 規定，不受同法第159 
    條第1 項、第161 條之2 、第161 條之3 、第163 條之1 及
    第164 條至第170 條規定之限制，附此說明。
貳、實體事項
一、認定犯罪事實所憑之證據及理由
　　訊據被告就上揭事實坦承不諱【見警卷第3頁至第6頁、偵卷
    第31頁至第32頁、審交易卷第34頁、第38頁、第40頁】，復
    有高雄市政府警察局左營分局新莊派出所酒精測定紀錄表、
    財團法人台灣商品檢測驗證中心呼氣酒精測試器檢定合格證
    書、高雄市政府警察局舉發違反道路交通管理事件通知單、
    車輛詳細資料報表等證據資料在卷可佐【見警卷第11頁、第
    13頁、第15頁至第17頁、第21頁】，堪信被告所為之任意性
    自白確與事實相符。是本件事證已臻明確，被告犯行洵堪認
    定，應予依法論科。
二、論罪科刑
  ㈠核被告所為，係犯刑法第185條之3第1項第1款之不能安全駕
    駛動力交通工具罪。
  ㈡又被告前因酒後駕車公共危險案件，經本院108年度審交易字
    第483號判決處有期徒刑7月確定，於110年4月22日執行完畢
    ，是被告受有期徒刑執行完畢後，5年以內故意再犯本件有
    期徒刑以上之罪，應依刑法第47條第1項之規定，論以累犯
    乙節，業據檢察官指明並提出刑案資料查註紀錄表、上開判
    決為憑，且經本院核閱卷附臺灣高等法院被告前案紀錄表相
    符【見偵卷第11頁至第19頁、第33頁至第35頁、審交易卷第
    43頁至第54頁】。另檢察官於審理時指稱被告前因酒後駕車
    經法院判決有罪，猶於前案執行完畢5年內再次實施本件犯
    行，足見確有反覆實施犯罪傾向且對刑罰反應力薄弱，並提
    出上開判決為證，而本院審酌檢察官前揭主張，並考量本件
    無任何符合刑法第59條規定以致被告所受刑罰超過應負擔之
    罪責，使其人身自由因此遭受過苛侵害之情事，爰依刑法第
    47條第1項規定加重其刑。
  ㈢爰依據行為人之責任為基礎，審酌現今酒駕肇事對社會交通
    用路人之危害甚大，業經媒體大肆播送，且政府宣傳酒後不
    駕車不遺餘力，已為社會大眾所周知，被告自難諉不知情，
    而被告除前開構成累犯不予重複評價之前科外，尚有多次酒
    後駕車之公共危險前科之品行資料，有上開前案紀錄表可佐
    ，足見被告明知酒後駕車因影響人對於車輛之操縱性、控制
    力，對用路人造成不可預知之危險，為法律所明定禁止，竟
    仍執意投機，飲酒後騎乘機車上路，顯心存僥倖，且無視法
    律之禁令，並罔顧公眾之交通安全及其他用路人之生命、身
    體法益，忽視其可能造成之危害性，所為實屬不該；再考量
    被告坦承犯行之犯後態度，及酌以被告所測得吐氣酒精濃度
    為每公升0.29毫克，又審酌被告供稱其國中畢業之智識程度
    、目前從事鐵工，月收入新臺幣5萬多元之經濟狀況【見審
    交易卷第40頁】等一切情狀，量處如主文所示之刑。
據上論斷，應依刑事訴訟法第273條之1第1項、第299條第1項前
段，判決如主文。
本案經檢察官黃淑妤提起公訴，檢察官王聖豪到庭執行職務。
中　　華　　民　　國　　111 　年　　11　　月　　8 　　日
              刑事第六庭      法  官 姚怡菁       
以上正本證明與原本無異。
如不服本判決應於收受送達後20日內向本院提出上訴書狀，並應
敘述具體理由；如未敘述上訴理由者，應於上訴期間屆滿後20日
內向本院補提理由書（均須按他造當事人之人數附繕本）「切勿
逕送上級法院」。
中　　華　　民　　國　　111 　年　　11　　月　　8　　日
                              書記官 陳佳彬
附錄本件判決論罪科刑法條：
中華民國刑法第185條之3
駕駛動力交通工具而有下列情形之一者，處3年以下有期徒刑，
得併科30萬元以下罰金：
一、吐氣所含酒精濃度達每公升零點二五毫克或血液中酒精濃度
    達百分之零點零五以上。
二、有前款以外之其他情事足認服用酒類或其他相類之物，致不
    能安全駕駛。
三、服用毒品、麻醉藥品或其他相類之物，致不能安全駕駛。
因而致人於死者，處3年以上10年以下有期徒刑，得併科2百萬元
以下罰金；致重傷者，處1年以上7年以下有期徒刑，得併科1百
萬元以下罰金。
曾犯本條或陸海空軍刑法第54條之罪，經有罪判決確定或經緩起
訴處分確定，於十年內再犯第1項之罪因而致人於死者，處無期
徒刑或5年以上有期徒刑，得併科3百萬元以下罰金；致重傷者，
處3年以上10年以下有期徒刑，得併科2百萬元以下罰金。

卷宗標目對照表
一、高雄市政府警察左營分局高市警左分偵字第11172407800號卷，稱警卷；  二、臺灣橋頭地方檢察署111年度偵字第10541號卷，稱偵卷；　　 三、本院111年度審交易字第691號卷，稱審交易卷。